【裁判字號】    89,毒抗,209
【裁判日期】    890317
【裁判案由】    毒品危害防制條例
【裁判全文】
臺灣高等法院刑事裁定                            八十九年度毒抗字第二九號
    抗告人
    即被告  甲 ○ ○
右抗告人因毒品危害防制條例案件，不服台灣台北地方法院民國八十九年二月二十二
日裁定 (八十九年度毒聲字第四八六號)，提起抗告，本院裁定如左：
    主  文
抗告駁回。
    理  由
一、抗告意旨略以：抗告人即被告甲○○於前案經法院裁定送勒戒處所觀察勒戒後，
    即痛改前非，不再施用任何毒品，並認真工作，照顧幼兒生活，民國（下同）八
    十八年十二月二十日為警查獲後所採尿液亦呈陰性反應，本次係遭承辦警員為追
    求績效而故意誣指抗告人施用安非他命，詎原審法院竟認抗告人有施用安非他命
    犯行，而裁定抗告人應送勒戒處所觀察勒戒，為此提起本件抗告等語。
二、按施用毒品者，檢察官應先將被告送勒戒處所觀察勒戒，其期間不得逾一月，毒
    品危害防制條例第二十條第一項定有明文。
三、經查：本件抗告人即被告甲○○基於概括犯意，自八十八年十一月初某日起至同
年十二月十二日止，連續在臺北縣中和市○○路○段一六二號新萬年賓館、台北
    市○○○街二七八號陳德彬住處施用第二級毒品安非他命，於八十八年十二月二
    十日，為警在台北市○○○街二七八號查獲等情，業據抗告人於警訊及偵查中自
    白不諱，核與證人陳德彬證述情節相符，抗告人指稱係承辦警員為求績效而故意
    栽贓云云，要屬無據；又被告為警查獲後，於八十八年十二月二十日晚上八時三
    十分許，所採集之尿液，經送台北市立療養院檢驗結果，雖呈安非他命陰性反應
    ，有該院煙毒尿液檢驗報告書一紙在卷可稽，惟抗告人為警查獲後採尿時間，距
    其最後施用第二級毒品安非他命之八十八年十二月十二日，已有八日之久，已逾
    尿液中得驗出毒品反應之九十六小時有五日之久，自難在抗告人施用第二級毒品
    安非他命八日後，在其尿液中仍驗有安非他命陽性反應，殊難因其尿液驗無安非
    他命陽性反應，即遽為抗告人有利之認定，抗告人確有施用第二級毒品安非他命
    犯行，洵屬明確，堪以認定。原審以抗告人甲○○確有施用第二級毒品安非他命
    犯行，准檢察官之聲請，依毒品危害防制條例第二十條第一項規定，諭知抗告人
    應送勒戒處所觀察勒戒處分，依法洵無不合，抗告人抗告意旨空言否認其有施用
    第二級毒品安非他命犯行，陳詞指摘原裁定失當，為無理由，應駁回其抗告。
四、據上論斷，應依刑事訴訟法第四百十二條，裁定如主文。
中     華     民     國     八十九     年       三       月     十六    日
                              臺灣高等法院刑事第十六庭
                                  審判長法  官  許  增  男
                                        法  官  蔡  彩  貞
                                        法  官  黃  鴻  昌
右正本證明與原本無異。
不得再抗告。
                                        書記官  黃  千  鶴
中     華     民     國     八十九     年       三       月    二十一   日


司法院資訊處製作；財團法人民間司法改革基金會備份。
